【裁判字號】    96,易,565
【裁判日期】    970130
【裁判案由】    竊盜
【裁判全文】
臺灣基隆地方法院刑事判決               96年度易字第565號
公  訴  人  臺灣基隆地方法院檢察署檢察官
被      告  甲○○
上列被告因竊盜案件，經檢察官提起公訴（96年度偵字第4334號
），因被告於準備程序中為有罪之陳述，經本院裁定改以簡式審
判程序審理，判決如下：
    主  文
甲○○毀壞安全設備、攜帶兇器竊盜未遂，累犯，處有期徒刑伍
月，如易科罰金，以新臺幣壹仟元折算壹日。扣案螺絲起子貳支
，沒收。又竊盜，處有期徒刑參月，如易科罰金，以新臺幣壹仟
元折算壹日。扣案之鑰匙壹支，沒收。應執行有期徒刑陸月，如
易科罰金，以新臺幣壹仟元折算壹日。扣案之螺絲起子貳支、鑰
匙壹支，均沒收。
    事  實
一、甲○○前因竊盜案件，經台中地方法院以93年易字第2140號
    於判處有期徒刑1年2月上訴駁回確定，又違反毒品危害防制
    條例案件6月，經台灣彰化地方法院以94年斗簡字第373號判
    處有期徒刑6月確定．定應執行有期徒刑1年7月，甫於民國
    96年6月13日縮刑期滿執行完畢，竟猶不知悔改，復分別基
    於意圖為自己不法所有，先後於下列時、地為竊盜行為：
(一)、96年7月14日20時許，持用客觀上足以危害人生命、身體安
    全之螺絲起子，破壞丁○○開設在基隆市○○區○○路104
    號「益祥汽車電機行」之後方白鐵門門鎖，侵入其內著手行
    竊，然因搜尋許久均未發現值錢物品而未遂，並迅即離開現
    場。
(二)、96年8月9日9時45分許，在基隆市七堵區○○○路15之13號
    （幸福人生社區）前，見乙○○使用並停放在該處之車號
    GXF-803號重機車無人看管，認有機可趁，竟持用自備之鑰
    匙竊取上開重機車，得手後供己代步之用。乙○○發現機車
    遭竊後旋報警處理，經警調閱監視器並接獲幸福人生社區警
    衛通報發現係甲○○所竊取，甫騎乘HOW-596號機車離去，
    警方旋於96年8月9日18時10分許，在基隆市七堵區○○○路
    與泰安路口攔查甲○○，經甲○○交出作案用鑰匙1把及T字
    型螺絲起子2支為警扣案，循線查獲上情。
二、案經基隆市警察局第三分局報告臺灣基隆地方法院檢察署檢
    察官偵查起訴。
    理  由
壹、程序事項：
一、按簡式審判程序、簡易程序及第376 條第1 款、第2 款所列
    之罪之案件外，第一審應行合議審判，刑事訴訟法第284 條
    之1定有明文，本件被告甲○○所犯之罪，核屬同法第376第
    2 款之罪，是依上開規定，本件即非屬合議審判案件，合先
    敘明。
二、又被告所犯者非為死刑、無期徒刑、最輕本刑為3 年以上有
    期徒刑之罪或高等法院管轄第一審案件，其於準備程序進行
    中，先就被訴事實為有罪之陳述，經告知其簡式審判程序之
    旨，並聽取公訴人、被告之意見後，本院裁定改以簡式審判
    程序進行本案之審理，是本案之證據調查，依刑事訴訟法第
    273條之2之規定，即不受同法第159條第1項、第161條之2、
    第161條之3、第163條之1及第164條至第170條規定之限制。
貳、實體事項：
一、上開事實，業據被告於警詢、檢察官偵訊、本院審理時均供
    承不諱，核與被害人丁○○、乙○○於警詢時指述情節相符
    ，並經證人即查獲之員警蔡信章於檢察官偵查時所證述內容
    相符，復有被害人乙○○之贓物認領保管單1紙、「益祥汽
    車電機行」失竊現場照片4張、被告竊取GXF-803號重機車時
    監視器拍攝畫面翻拍照片4張、與查扣作案工具鑰匙1把及T
    字型螺絲起子2支可資佐證，足認被告自白與事實相符，而
    扣案之螺絲起子2支，確屬客觀上對於人之生命、身體具有
    危險性之器械，該當刑法上之兇器甚明，本件事證明確，被
    告犯行應堪認定。
二、核被告所為，係犯刑法第321條第2項、第1項第2款、第3款
    之毀壞安全設備、攜帶兇器竊盜未遂罪及同法第320條第1項
    竊盜罪。其所犯上開2罪，犯意各別，行為互殊，應分論併
    罰。就犯罪事實(一)部分，其著手犯罪行為而未竊得財物，為
    未遂犯，爰依刑法第25條第2項後段之規定減輕其刑。被告
    前曾受如起訴書所載有期徒刑之執行，此有臺灣高等法院被
    告前案紀錄表附卷可考，其於有期徒刑之執行完畢後，5年
    以內故意再犯本件有期徒刑以上之罪，為累犯，應加重其刑
    ，並依刑法第71條第1項之規定先加後減。本院審酌被告正
    值壯年，不思憑藉己力循正當管道獲取財物，其所為侵害他
    人財產權益，並已危害社會安寧，衡其犯罪動機、目的、手
    段併慮其犯後坦承罪行之態度等一切情狀，量處如主文所示
    之刑，並諭知易科罰金之折算標準。
三、扣案之螺絲起子2支、鑰匙1支，係被告所有且供本件犯罪所
    用之物，業經其供承在卷，爰依刑法第38條第1項第2款之規
    定，宣告沒收之。
四、按犯罪在中華民國96年4月24日以前者，除本條例另有規定
    外，依下列規定減刑：一死刑減為無期徒刑；二無期徒刑減
    為有期徒刑20年；三有期徒刑、拘役或罰金，減其刑期或金
    額二分之一，96年7月16日施行之中華民國96年罪犯減刑條
    例第2條第1項固有明文。惟本案被告之犯罪時間係96年7月
    14日、96年8月9日，依法不得適用前揭條例減刑，附此敘明
    。
據上論斷，應依刑事訴訟法第284 條之1 、第299 條第1 項前段
，刑法第321條第1項第2款、第3款、第2項、第320條第1項、第
47條第1項、第25條第2項後段、第71條第1項、第41條第1項前段
、第38條第1項第2款，判決如主文。
本案經檢察官丙○○到庭執行職務。
中    華    民    國    97    年    1     月    30    日
                  刑事第二庭法  官  陳伯厚
以上正本證明與原本無異。
如不服本判決應於收受本判決後10日內向本院提出上訴書狀，其
未敘述上訴理由者，並得於提起上訴後10日內向本院補提理由書
狀（均須按他造當事人之人數附繕本）「切勿逕送上級法院」。
中    華    民    國    97    年    1     月    30    日
                            書記官  黃士元
附錄論罪法條：
中華民國刑法第320條
（普通竊盜罪、竊佔罪）
意圖為自己或第三人不法之所有，而竊取他人之動產者，為竊盜
罪，處5年以下有期徒刑、拘役或5百元以下罰金。
意圖為自己或第三人不法之利益，而竊佔他人之不動產者，依前
項之規定處斷。
前二項之未遂犯罰之。
中華民國刑法第321條
（加重竊盜罪）
犯竊盜罪而有左列情形之一者，處6月以上、5年以下有期徒刑：
一  於夜間侵入住宅或有人居住之建築物、船艦或隱匿其內而犯
    之者。
二  毀越門扇、牆垣或其他安全設備而犯之者。
三  攜帶兇器而犯之者。
四  結夥三人以上而犯之者。
五  乘火災、水災或其他災害之際而犯之者。
六  在車站或埠頭而犯之者。
前項之未遂犯罰之。


司法院資訊處製作；財團法人民間司法改革基金會備份。
